臺灣高等法院高雄分院刑事裁定　　　　　100年度抗字第177號
抗　告　人
即　被　告　陳道昌
上列抗告人因聲請具保停止羈押案件，不服臺灣高雄地方法院中
華民國00年6 月27日裁定（100 年度聲字第2736號），提起抗告
，本院裁定如下：
    主  文
抗告駁回。
    理  由
一、本件抗告意旨略以：被告的案件已審結，被告也已承認全部
    犯行，案情相當明朗，被告今年52歲，此案之前，被告一生
    以來至今，只犯過2次竊盜罪，一是在34年前，求學時因一
    時貪玩，偷騎他人摩托車，也因此換來2個月的刑期，二是
    大約在20年前在大賣場購物時，因兒子還小，兒子生日臨近
    ，想買個無敵鐵金鋼的模型給兒子過生日，恰巧身上現金不
    夠，就順手牽羊，往口袋放入，因為如此也換來了二年的緩
    刑，此二案件我均交保與按時出庭，且按時報到執行刑期，
    由此可證明被告無犯罪習性，也無潛逃之虞，更無再犯的可
    能。被告是獨子，又因年關將近，不想讓年邁老母知道其現
    在困境，一時糊塗而犯下本件犯行，非家中缺錢，乃被告自
    卑感作崇心理所影響，家庭屬小康之家，尚有小積蓄與母名
    下房屋，也未有貸款，是一時做出傻事，鈞院可明察。被告
    老母已83歲高齡，尚待扶養，也確有更換人工關節之實，請
    鈞院明察允准被告能暫時交保，讓被告能安頓老母往後之生
    活，被告與母親相依為命，左鄰右舍也都知道被告孝順，只
    是用錯方法，才挺而走險，鈞院也可從被告的通聯紀錄查之
    ，除了犯案時間外，其餘時間都在家待奉老母親、陪伴老母
    親，晚上也從不出門，其孝行可憫，就連盜刷的物品，也都
    是一般民生日常用品與老母的保健品。被告於99年9月18日
    至100年2月13日止的犯行，都已承認且犯後態度良好，積極
    配合，法律之內，不外人情，若能以限制被告住居或提出相
    對加重之保證金或定期向當地警局報到，相信定能讓被告受
    到相當程度的約束力，應已足替代羈押之手段與後續程序之
    進行。被告因人較為肥胖，在國外就被診斷為狹心症，還有
    被告並非像販毒、強盜、槍砲等或性侵害泯滅人性之罪犯，
    而是一時困境自卑感作崇而犯案，如今這層面紗已被家人識
    破，家人也都知道被告的困境，被告也大悔大悟，若鈞院能
    為一個徹底悔過之人，將身為人子的孝心完成，再入監服刑
    ，無非人之常情。綜上所述，祈鈞院鑑核，審酌上情，法內
    施仁，念被告之孝心，惠准被告得以停止羈押，如蒙所請，
    至感法恩等語。
二、按被告經法官訊問後，認為犯刑法第321 條之竊盜罪、同法
    第339 條之詐欺罪，其嫌疑重大，有事實足認為有反覆實施
    同一犯罪之虞，而有羈押之必要者，得羈押之，刑事訴訟法
    第101 條之1 第1 項第5 款、第7 款分別定有明文。所謂犯
    罪嫌疑重大，係指就現有之證據，足認被告成立犯罪之可能
    性甚大而言，其與案情是否重大、罪名是否重大有異，更與
    被告是否構成犯罪無所關涉。依刑事訴訟法第101 條之1規
    定而羈押者，以防範被告再犯，具預防性目的，此種預防性
    羈押，決定是否有羈押之必要，應考量被告是否具高再犯率
    之犯罪特性。又刑事被告經訊問後，認有法定羈押原因，於
    必要時得羈押之，所謂必要與否或執行羈押後，有無繼續之
    必要，仍由法院斟酌訴訟進行程度、犯罪性質、犯罪實際情
    狀及其他一切情事，審慎斟酌有無上開預防目的，依職權妥
    適裁量，除有刑事訴訟法第114 條各款所列情形之一不得駁
    回者外，准許與否，該管法院有自由裁量之權（最高法院46
    年度台抗字第21號判例意旨參照）。又預防性羈押被告之目
    的，在於被告對特定犯罪因具有高再犯率之犯罪特性，而於
    案件判決確定前，為防衛社會及保護個人生命、財產等安全
    ，而對被告所實施剝奪其人身自由之強制處分，故被告有無
    羈押之必要，法院僅須審查被告犯罪嫌疑是否重大、有無高
    度反覆實施同一犯罪之特性、有無防衛社會及保護個人生命
    、財產等安全之必要，由法院就具體個案情節予以斟酌決定
    ，如就客觀情事觀察，法院許可羈押之裁定或駁回具保停止
    羈押聲請之裁定，在目的與手段間之衡量並無明顯違反比例
    原則情形，即無違法或不當可言，且關於羈押原因之判斷，
    尚不適用訴訟上之嚴格證明原則（最高法院94年度抗字第40
    9 號判決意旨可資參照）。
三、經查，本件被告陳道昌被訴偽造文書等案件，經原審訊問後
    ，認被告涉犯刑法第321 條第1 項第3 款加重竊盜罪、刑法
    第339 條第1 項詐欺取財罪、刑法第217 條偽造署押及刑法
    第216 條、第210 條行使偽造私文書罪，犯罪嫌疑重大，且
    有事實足認有反覆實施同一犯罪之虞，有羈押之必要，而依
    刑事訴訟法第101 條之1 第1 項第5 款、第7 款之規定，於
    民國（下同）100 年5 月12日裁定予以羈押，此有訊問筆錄
    、押票等附於原審卷內可稽。次查，被告被訴之上開竊盜、
    詐欺取財等罪嫌，係自99年9 月18日起至100 年2 月13 日
    止，約4 個多月之期間，涉嫌為竊盜行為及詐欺取財行為，
    多達43次（詳如原審卷附之起訴書附表所載），本院衡酌被
    告上揭各次之竊盜、詐欺取財等犯罪行為模式，均係持螺絲
    起子或挫刀，至各地之高爾夫球場內，尋找目標，先撬開置
    物櫃，竊取櫃內他人之財物，所竊得財物中，一發現有信用
    卡等，即持以向不知情之店家盜刷詐取財物，被告於短期間
    內，循同一犯罪手段及模式，反覆實施相同之竊盜及詐欺取
    財犯行，依上開事證觀之，本件被告所為竊盜及詐欺取財之
    犯罪，顯具高再犯率之犯罪特性，故本件原羈押被告之原因
    仍然存在，無法以具保取代，且為預防被告再犯，以保護民
    眾及店家財產安全，本件縱原審已經判決被告罪刑在案，惟
    仍有繼續羈押被告之必要，原審因而駁回被告具保停止羈押
    之聲請，並無違誤，被告以上開情詞提起抗告，指摘原裁定
    駁回其具保停止羈押之聲請為不當，核非有理由。
四、至於，被告抗告意旨所提出其為本件犯罪之原因非家中缺錢
    而係出於個人自卑心作崇、平日均在家照顧陪伴老母親、盜
    刷之物品亦係孝敬老母的保健品、老母親有換人工關節之必
    要、其罹有狹心症、已知所悔悟等理由，或係其個人私領域
    之事項或屬家庭親子扶養、孝道之問題，核與本案羈押原因
    是否因而消滅以及有無預防性羈押必要等均無關涉，且本案
    亦核無刑事訴訟法第114 條所列各款不得駁回其具保聲請停
    止羈押之情形，本件被告之抗告，為無理由，應予駁回。
據上論結，應依刑事訴訟法第412 條，裁定如主文。
中    華    民    國  100     年    8     月    2     日
                刑事第五庭    審判長法  官  曾永宗
                                    法  官  任森銓
                                    法  官  鍾宗霖
以上正本證明與原本無異。
不得再抗告。
中    華    民    國   100    年    8     月    2     日
                                    書記官  邱麗莉